【裁判字號】    97,消債更,376
【裁判日期】    970729
【裁判案由】    聲請更生程序
【裁判全文】
臺灣高雄地方法院民事裁定           97年度消債更字第376號
聲  請  人
即債務人    甲○○
                    國民
代  理  人  邱揚勝律師
上列聲請人聲請更生程序事件，本院裁定如下：
    主      文
聲請人應於本裁定送達後七日內，補提如附表所示事項。
    理      由
一、按聲請更生或清算不合程式或不備其他要件者，法院應以裁
    定駁回之，但其情形可以補正者，法院應定期間先命補正，
    消費者債務清理條例第8 條定有明文。又按聲請更生或清算
    ，徵收聲請費新臺幣1 千元；郵務送達費及法院人員差旅費
    不另徵收，但所需費用超過應徵收之聲請費者，其超過部分
    ，依實支數計算徵收。前項所需費用及進行更生或清算程序
    之必要費用，法院得酌定相當金額，定期命聲請人預納之，
    逾期未預納者，除別有規定外，法院得駁回更生或清算之聲
    請，消費者債務清理條例第6 條第1 項、第2 項、第3 項分
    別定有明文。
二、查本件聲請人甲○○具狀聲請更生，本院審酌依聲請人之主
    張准予更生後，按聲請人之債權人人數，加計各該應送達之
    機關、文件數目所需之郵務費用，暨依消費者債務清理條例
    監督人、管理人酬金計付參考標準表所定，本件選任管理人
    所需之報酬為新臺幣（下同）2萬元，已逾聲請人所繳納之
    聲請費1千元，是認有命聲請人預納必要費用之必要，爰定
    期命補正如附表編號(一)所示。另聲請人尚有如附表編號(二)至
    (五)所示事項應予說明，爰定期命補正之。上列命補正事項逾
    期未補正，則駁回其聲請。
三、依消費者債務清理條例第11條第1 項、第6 條第3 項，裁定
    如主文。
中    華    民    國    97    年    7     月    29    日
                    民事第三庭法  官  謝梨敏
正本係照原本作成。
本件不得抗告。
中    華    民    國    97    年    7     月    29    日
                              書記官  林玉珊
附表：(下列之證明文件請附影本)
 (一)預納郵務送達費3,646元（本件郵務送達費係預繳，如有剩餘
   則退還予聲請人），暨選任管理人所需報酬20,000元，總計
   23, 646元。
 (二)聲請人自原協議成立時迄今，工作有無更動？薪額有無變動
   ？財產情形有無變化？
 (三)聲請人是否仍依原協議條件履行中？有何不可歸責之己之事
   由致履行原協議條件顯有重大困難？
 (四)據聲請人提出之資料，聲請人之女均已成年，在學之註冊資
   料均至94學年度為止，就學貸款資料亦僅至95學年度為止，
   且聲請人長女名下已有薪資資料，請說明聲請人之女不能維
   持生活而無謀生能力，仍需聲請人扶養之相關資料，另並提
   供就學貸款之契約書及該貸款目前係由聲請人繳納等相關資
   料。
 (五)聲請人之子入伍、退伍時點，並說明聲請人之子軍中受訓期
   間是否仍需聲請人扶養及相關證據。


司法院資訊處製作；財團法人民間司法改革基金會備份。
